【裁判字號】    89,毒抗,85
【裁判日期】    890329
【裁判案由】    觀察、勒戒
【裁判全文】
臺灣高等法院臺南分院刑事裁定        八十九年度毒抗字第八五號  Ａ
      抗  告  人  甲  ○  ○
右列抗告人因毒品危害防制條例案件，不服臺灣雲林地方法院中華民國八十九年二月
十九日裁定（八十九年度毒聲字第二七五號）提起抗告，本院裁定如左：
      主      文
抗告駁回。
      理      由
一、本件抗告意旨略以：抗告人確未於八十九年一月十七日或前四日施用安非他命，
    惟在八十九年一月五日下午十一時十五分，因頭痛赴中國醫藥學院北港附設媽祖
    醫院急診，並服用醫師所開給之藥物，本件應係服用上述藥物致尿液送驗結果呈
    安非他命偽陽性反應，原裁定誤信檢驗報告而為送觀察、勒戒之裁定，伊確未施
    用安非他命，爰求為撤銷原裁定免予勒戒云云。
二、經查：抗告人甲○○前因施用毒品案件，經臺灣雲林地方法院裁定送觀察、勒戒
    後，認無繼續施用毒品之傾向，業經臺灣雲林地方法院檢察署檢察官於八十八年
    三月六日以八十八年度偵字第一二六九號不起訴處分確定在案。而警方於八十九
    年一月十七日依毒品危害防制第二十五條第二項之規定通知被告甲○○調驗時，
    被告甲○○雖矢口否認施用毒品，惟經警採其尿液送驗結果呈安非他命類陽性反
    應（安非他命及甲基安非他命均呈陽性），此有長昕生活事業股份有限公司新東
    分公司出具之濫用藥物尿液檢驗報告附卷可稽，顯見檢察官聲請以抗告人甲○○
    於八十九年一月十七日前四日內之某時日，在不詳地點，施用第二級毒品安非他
    命一次之事實為實在，故抗告人甲○○空口否認顯不足採。
三、抗告人甲○○以有安非他命陽性反應，而以前開抗告意旨置辯，然查「安非他命
    」經行政院衛生署於七十九年十月九日以七九、十、九衛署藥字第九○四一四二
    號公告列入麻醉藥品管理條例第二條第四款所定「化學合成類麻醉藥品」管理，
    並禁止於醫療上使用及非法販賣、持有、施打、吸用。抗告人既在醫療院所診治
    ，所用之藥物即不可能含有安非他命，抗告人所辯其所施用之藥物即含有安非他
    命，致其尿液有安非他命陽性反應云云，即非可採。況依抗告人所提出之診斷證
    明書所載，抗告人係於八十九年一月五日二十三時十五分因頭痛急診，於翌日凌
    晨一時即離去，抗告人係於同年月十七日始經警採其尿液送驗，已歷十日以上。
    按安非他命經投與人體後，約有百分之七十於二十四小時內自尿中排出，約百分
    之九十於九十六小時內自尿中排出，其吸食時間距採集時間最長不會超過四日，
    此據行政院衛生署藥物食品檢驗局曾以八十一年二月八日以（八一）藥檢壹字第
    一一五六號函敘明白。則縱如抗告人所述服用該藥所致，亦不可能再檢驗出安非
    他命反應，其所辯亦不足採。則抗告人確有八十九年一月十七日採尿液之日或前
    三、四日吸用安非他命。是抗告人所辯顯不足採信，其施用第二級毒品犯行堪予
    認定。
四、原審依毒品危害防制條例第二十條第一項、觀察勒戒處分執行條例第三條第一項
    裁定將抗告人送勒戒處所觀察、勒戒，核無不合。是抗告人本件抗告，並無理由
    ，應予駁回。
五、據上論斷，應依刑事訴訟法第四百十二條，裁定如主文。
中    華    民    國      八十九      年      三      月      二十九    日
                                  臺灣高等法院臺南分院刑事第一庭
                                      審判長法官  鄭    文    肅
                                            法官  王    浦    傑
                                            法官  楊    明    章
右正本證明與原本無異。
不得再抗告。
                                      法院書記官  易    慧    玲
中    華    民    國      八十九      年      三      月      三十      日


司法院資訊處製作；財團法人民間司法改革基金會備份。
